Vinicios Alves da Silva - Desenvolvedor Web Front-End

Brasil – São Paulo, SP (11) 95388-9249

info@vinicios.tech

Portfólio: <u>vinicios.tech</u>
Github: github.com/vinewz

Linkedin: linkedin.com/in/vinicios-alves

Afirmação pessoal

Atuando como desenvolvedor web desde 2020, trabalhei em diversas equipes em empresas que impactam milhares de usuários todos os dias. Sempre atento a experiência do usuário e usando dados para alavancar as métricas. Atualmente focado em React + Typescript.

Experiência Profissional

- Desenvolvedor Front-end

PJ – Cazamba Julho 2021 – Atual

Cazamba é a 3º maior empresa de *adnetwork* do Brasil. Atuo no time de desenvolvimento **(html, css & javascript)** que é responsável por adaptar e veicular as mídias dos clientes nos sites de diversos *publishers* impactando mais de **100 milhões** de pessoas mensalmente.

- Desenvolvedor Front-end

PJ – AdHow Solutions

Janeiro 2022 – Atual

Adhow Solutions é uma *adnetwork* no ramo b2b com clientes como Sony, Band, Uol, etc. Atuo no time de desenvolvimento responsável por criar o Site Inconstitucional da empresa em **ReactJS** e também por adaptar e veicular as mídias dos clientes nos sites de diversos *publishers*.

- Desenvolvedor Front-end

Freelance – Argotechno

Março 2022 - Maio 2022

Argotechno é uma empresa transnacional do ramo B2B realizando atendimento referente a sistemas de pagamentos. Realizei a criação do site da empresa em Wordpress, possibilitando então a fácil manutenção para não técnicos.

- Desenvolvedor Front-end

Estágio - Criazi Sites

Setembro 2022 - Junho 2021

Criazi Sites é responsável pela criação, manutenção e hospedagem do site de diversos clientes. Atuei no time de desenvolvimento **(html, css & javascript)** que é responsável por receber o contato direto dos clientes e realizar as alterações solicitadas ou a criação de um site totalmente do zero.

Formação Acadêmica

Graduação Tecnológica em Gestão da Tecnologia da Informação

concluída em 2021 - Universidade ítalo Brasileiro

Formação Complementar

Senai - Lógica de programação, Blockchain, T.I. E Comunicação (Concluídos) CertiProf - Scrum Basics (Concluído) Bradesco - Fundamentos de Lógica de Programação (Concluído)

Idiomas

Português – Nativo/Fluente Inglês – Intermediário